【裁判字號】    95,裁,2763
【裁判日期】    951214
【裁判案由】    勞保
【裁判全文】
最  高  行  政  法  院  裁  定
                                     95年度裁字第02763號
上  訴  人  甲○○
被上訴人    勞工保險局
代  表  人  乙○○
上列當事人間因勞保事件，上訴人對於中華民國94年6月22日臺
北高等行政法院93年度訴字第1841號判決，提起上訴。本院裁定
如下：
    主  文
上訴駁回。
上訴審訴訟費用由上訴人負擔。
    理  由
一、按對於高等行政法院判決上訴，非以其違背法令為理由，不
    得為之，行政訴訟法第242條定有明文。是對於高等行政法
    院判決上訴，若未具體說明原判決違背何項法令、不適用或
    如何適用不當之具體情事，即非主張原判決違背法令以為上
    訴理由，其上訴不應准許。
二、本件上訴人為勞工保險之被保險人，上訴人以其右耳聽力障
    礙，於民國（下同）92年7月22日（被上訴人收文日期）檢
    據向被上訴人申請普通疾病殘廢給付。經被上訴人審查，以
    其於80年11月22日初診時聽力已喪失100分貝以上，故當時
    已確定成殘，惟遲至92年7月22日始申請殘廢給付，已逾2年
    請求權時效期間，乃依勞工保險條例第30條規定，於92年8
    月1日以保給殘字第09260700010號函（下稱原處分）否准所
    請。上訴人不服，循序提起行政訴訟，經原審斟酌全辯論意
    旨及調查證據結果略以：上訴人右耳於79年9月11日在臺北
    榮民總醫院接受手術移除聽神經瘤時，其聽力神經即已受損
    ，無法治療，已達到勞工保險殘廢給付標準表「一耳聽覺障
    害」第33項第10等級之殘廢程度，其時已屬治療終止，症狀
    固定，再行治療仍不能期待其治療效果，是時上訴人即屬實
    際成殘而具有可得請領殘廢給付之請求權。且上訴人既為勞
    工保險之被保險人，對於勞工保險有關權利義務，自有瞭解
    之義務。另依勞工保險條例第30條、第53條規定，請領殘廢
    補助費應以身體遺存障害為要件，請求權之行使應自身體遺
    存障害事實之日起算，被保險人雖遲未請求全民健康保險特
    約醫院或診所發給殘廢診斷書，不能謂其殘廢給付請求權之
    時效尚未起算；被保險人若怠於或疏於行使，致其保險給付
    之請求權因罹於時效而消滅，自難歸責於他人。故上訴人遲
    至92年7月22日始提出殘廢給付申請，顯已逾勞工保險條例
    第30條規定之「2年請求權時效」等語，而駁回上訴人在原
    審之訴。
三、本件上訴意旨略謂：上訴人僅有普通學歷，豈能明白聽力還
    有「分貝」之說，且醫生從未告知已達殘廢標準，是多年來
    抱持希望，希冀醫學發達，能讓症狀減輕，此由上訴人多年
    來長時間接受86次診療即可知。另勞工保險主旨是照顧勞工
    ，保障勞工權益，上訴人遲至92年4月始收到被上訴人所寄
    之殘廢給付給付標準及申請手續小冊，是顯見被上訴人未盡
    宣導與告知義務，難怪坊間代辦勞保給付申請之公司生意興
    隆等語。查上訴論旨，並未對原審判決究竟有何違背法令，
    並其違背何項法令及其具體情事，予以指明，依首揭規定及
    說明，難認為其對於原判決如何違背法令已有具體指摘，故
    其上訴為不合法，應予駁回。
四、依行政訴訟法第249條第1項前段、第104條、民事訴訟法第
    95條、第78條，裁定如主文。
中    華    民    國    95    年    12    月    14    日
                  第四庭審判長法  官  高  啟  燦
                              法  官  黃  璽  君
                              法  官  廖  宏  明
                              法  官  楊  惠  欽
                              法  官  林  樹  埔
以  上  正  本  證  明  與  原  本  無  異
中    華    民    國    95    年    12    月    15    日
                              書記官  張  雅  琴


司法院資訊處製作；財團法人民間司法改革基金會備份。
